臺灣高雄地方法院民事判決
　　　　　　　　　　　　　　　　　　　　　　　　　九十年度訴字第二○五八號
　　原　　　告　穩盈漁業股份有限公司
　　法定代理人　丁○○
　　被　　　告　丙○○○
　　　　　　　　甲○○
右當事人間請求損害賠償事件，本院判決如左：
    主      文
被告應連帶給付原告新台幣壹佰捌拾壹萬伍仟伍佰柒拾貳元，及自民國九十年八月十
六日起至清償日止，按年息百分之五計算之利息。
原告其餘之訴駁回。
訴訟費用由被告連帶負擔二分之一，餘由原告負擔。
本判決原告勝訴部分，於原告以新台幣陸拾壹萬元為被告供擔保後，得假執行。但被
告如於假執行程序實施前以新臺幣壹佰捌拾壹萬伍仟伍佰柒拾貳元為原告預供擔保，
得免為假執行。
原告其餘假執行之聲請駁回。
    事      實
甲、原告方面：
一、聲明：
(一)、被告應連帶給付原告新台幣三百六十三萬一千一百四十四元，及自起訴繕本送達
    之翌日起（即民國九十年八月十六日）至清償日止，按年息百分之五計算之利息
    。
(二)、願供擔保，請准宣告假執行。
二、陳述：
（一）、原告於民國八十七年二月二十六日起僱用訴外人蔣明臻（原名蔣淑禎）擔
        任會計，負責原告及原告承辦關係企業穩強漁業股份有限公司（下稱穩強公
        司）、穩雄漁業股份有限公司（下稱穩雄公司）、有明春漁業股份有限公司
        （下稱有明春公司）、有福漁業股份有限公司（下稱有福公司）及有成漁業
        股份有限公司（下稱有成公司）等五家公司之會計業務（下稱穩強等五家公
        司），並由被告丙○○○、甲○○與原告簽立人事保證契約，為連帶保證人
        ，擔保蔣明臻在原告公司任職期間，恪遵原告訂立之辦事規則，如在在職期
        間違犯辦事規則，或侵占財物、貨款、失職、疏忽或其他不法行為，致原告
        蒙受財物損失，願負賠償責任。詎蔣明臻自八十八年三月二十二日至八十九
        年二月二十一日止，以擔任會計之便，假船員借支名義，偽造或變造付款憑
        單（代傳票）向穩強等五家公司詐領借款，先後向穩強公司詐領新台幣（下
        同）三十二萬一千元、向穩雄公司詐領七萬零一百六十元、向有明春公司詐
        領（原告賠償之金額為五十一萬二千七百二十一元）七十四萬元、向有福公
        司詐領一百八十三萬三千一百五十元（原告賠償之金額為一百六十萬四百二
        十六元）、向有成公司詐領一百十四萬一千三百三十七元（原告賠償有成公
        司一百十二萬五千八百三十七元），共計四百十五萬五千六百四十七元，經
        催討未果，原告業已賠償穩強等五家公司三百六十三萬一千一百四十四元，
        而該損害係蔣明臻職務上不法行為所生，被告為連帶保證人，應對原告上開
        損害負保證責任。爰依民法第七百五十六條之一第第一項之規定，請求被告
        請付如訴之聲明所示之金額及利息。
（二）、對於被告抗辯之陳述：
  １、穩強等五家公司為原告之關係企業，員工及船員薪資支出，均存於同一帳戶，
      由原告負責統籌管理，足證穩強等五家公司確將會計業務委由原告處理。原告
      受穩強等五家公司之委託，代辦會計業務，並責由受僱人蔣明臻負責處理，原
      告對該五家公司負有正確處理會計業務之責。原告之會計人員因違法失職，致
      原告未能正確處理委任事務，原告對該五家公司所負者自應負債務不履行之損
      害賠償責任。
  ２、穩強等五家公司所屬之五艘漁船均為遠洋漁船，出港後須二至三年始能返台，
      就船員出港前向原告借款之明細，須待渠等回港始得逐筆清帳，蔣明臻利用船
      員出港之際，偽造船員借款資料及傳票，詐領款項。原告又為使船員出港後得
      安心工作，對船員安家費之借支，僅船員備妥親簽之借款單據，併同會計製作
      之傳票，即會先行撥款，嗣按月由船員薪資中抵扣，若無船員對月薪數額質疑
      ，原告事先並無從分辨借款之真偽。而穩發六○六、三三六、六六六號等漁船
      至今尚未回港，是原告客觀上無從於船員回港前逐筆核對借款資料及月薪，故
      無選任、監督上之疏失。
  ３、關於受僱人所從事勞務範圍之變更乃民法債編於八十八年四月二十一日修正後
      之第七百五十六條規定，於本案並無適用。
三、證據：提出勞工保險加保申請表、退保申報表、穩強等五家公司營利事業登記證
    、保證書、款項明細表、帳冊、蔣明臻親筆信函、字據及李翰源律師函、高雄地
    方法院八十九年度訴字第二一四八號民事判決書、清償證明影本各一份及債權讓
    與契約書影本五份為證，並聲請訊問證人郭雅惠、丁○○。
乙、被告方面：
一、聲明：
（一）、原告之訴駁回。
（二）、訴訟費用由原告負擔。
（三）、如受不利判決，願供擔保，請准免予宣告假執行。
二、陳述：
（一）、穩強等五家公司於鈞院八十九年度訴字第二一四八號請求損害賠償事件（下
        稱前案）中稱「被告蔣明臻雖受僱於穩盈公司，但其所承辦之業務除穩盈公
        司之業務外，尚包括穩盈公司之子公司即穩強、穩雄、有明春、有福、有成
        等公司之業務，今原告對於被告蔣明臻於承辦原告公司業務期間詐領原告公
        司款項之侵權行為，請求被告丙○○○與甲○○二人負連帶保證責任」等語
        ，足證訴外人蔣明臻承辦之業務範圍包括原告及穩強等五家公司之會計業務
        ，原告與穩強等五家公司間，尚無委辦事項之約定。另前案判決載明「…足
        認被告丙○○○及甲○○僅係被告蔣明臻任職訴外人穩盈公司之人事保證之
        連帶保證人，其保證效力並未及於訴外人穩盈公司之關係企業即原告穩強等
        公司，是綜被告蔣明臻承辦原告穩強等公司之會計業務，致原告穩強等公司
        受有損害時，被告丙○○○及甲○○亦無依前開保證書對原告穩盈公司負保
        證責任」等語，是鈞院於前案中，業已認定蔣明臻確有承辦穩強等五家公司
        之會計業務。訴外人蔣明臻盜用公款之手法，係以假借船員借支等名義，偽
        造或變造之付款憑單（代傳票），逕向穩強等五家公司詐領款項，是蔣明臻
        承辦穩強等五家公司之會計業務時，應係基於各該公司之要求而同意為之，
        原告與穩強等五家公司間並無委辦關係存在。原告主張其受上開五家公司之
        委辦而由蔣明臻辦理船員對上開五家公司之借款等會計業務，而對該五家公
        司為賠償尚非可採。
（三）、縱認穩強等五家公司確有將本件會計事務委由原告辦理，原告並非以受他人
        委辦會計業務為業，此事務既為該五家公司之事務而非原告公司之事務，參
        諸民法第四百八十四條第一項僱用人非經受僱人同人意，不得將其勞務請求
        權讓與第三人之規定勞務專屬性意旨，此等事務之處理自不在蔣明臻與原告
        間之僱佣契約範圍，則被告與原告間關於蔣明臻之人事保証契約所保証之範
        圍自不包括蔣明臻所從事此僱佣契約外事務，所生之損害。又「為僱傭契約
        之保證契約，僅可解為保證債務人在保證契約訂立時之地位，苟所保證之受
        僱人地位顯有變動時，保證人對於其地位變動後所生損害，自不負賠償之責
        」、「保證書內所載明之所謂服務期間，僅能解為係指受僱人在保證契約訂
        立時地位之服務時期而言，如果謂為包括地位變更後之服務時期在內，難免
        強令保證人負擔過分責任，殊與契約自由之本旨不符」（最高法院四十年台
        上字第一九○六號判決參照）；民法第七百五十六條之五第一項第三款亦規
        定「僱用人變更受僱人之職務或任職時間、地點，致加重保證人責任或使其
        難於注意者」，僱人應即通知保證人，如僱用人未即通知，自應減輕或免除
        保證人之賠償金額。原告命蔣明臻處理穩強等五間公司之會計業務，顯已使
        受僱人之職務有所變動，加重保證人之責，原告怠未通知，依民法第七百五
        十六條之五規定，被告無庸依保證契約擔負保證責任。
（四）、蔣明臻單憑其於相關付款憑單或帳冊上之簽名，未經原告公司負責人或其他
        內部控管人員之簽核，便得逕向穩強等五家公司貸得款項，事後亦無任何稽
        查程序，足徵原告對蔣明臻之選任、監督確有重大疏失，縱被告應負保證人
        責任，依修正民法第七百五十六條之六第二款規定，法院自應減輕或免除保
        證人之賠償金額。
三、證據：提出高雄地方法院八十九年度訴字第二一四八號穩強等五家公司民事起訴
    狀及準備書狀影本各一份為證。
丙、本院依職權調閱本院八十九年度訴字第二一四八號民事事件卷宗，及訊問證人蔣
    明臻。
    理      由
一、原告起訴主張：訴外人蔣明臻任原告會計乙職，並由被告丙○○○、甲○○與原
    告簽立人事保證契約，為連帶保證人。訴外人蔣明臻負責原告公司及穩強等五家
    公司之會計業務，詎其自八十八年三月二十二日至八十九年二月二十一日止，假
    船員借支名義，以偽造或變造之付款憑單（代傳票）向穩強等五家公司共詐領得
    四百十五萬五千六百四十七元，經向蔣明臻催討未果，原告業已賠償穩強等五家
    公司三百六十三萬一千一百四十四元，爰依民法第七百五十六條之一第第一項規
    定，請求被告請付如訴之聲明所示之金額及利息。
二、被告則以：原告與穩強等五家公司間並無會計事務委辦關係存在。且縱有此委辦
    關係，原告既非以接受他人委辦會計業務為業，蔣明臻所承辦者非僱主原有之業
    務，顯已逾僱傭契約之職務範圍，其因此所生之損害，自不在本件人事保証契約
    之保証範圍。原告命蔣明臻處理穩強等五間公之會計業務，顯已使受僱人地位有
    所變動，加重保證人之責任，原告怠未通知保證人，依民法第七百五十六條之五
    第一項第三款規定，被告當無擔負保證責任之理。此外，蔣明臻請款過程無庸經
    原告公司負責人或其他內部控管人員簽核，事後亦無相關稽核機制，足見原告對
    蔣明臻之選任、監督確有重大疏失，縱被告應負保證人責任，依民法第七百五十
    六條之六第二款規定，法院亦應減輕或免除保證人之賠償金額等語置辯。
三、本件原告主張訴外人蔣明臻受僱原告公司擔任會計，並自八十八年三月二十二日
    至八十九年二月二十一日止，假借船員借支名義，偽造或變造付款憑單（代傳票
    ）向穩強等五家公司詐領借款，先後向穩強公司詐領三十二萬一千元、向穩雄公
    司詐領七萬零一百六十元、向有明春公司詐領（原告賠償之金額為五十一萬二千
    七百二十一元）七十四萬元、向有福公司詐領一百八十三萬三千一百五十元（原
    告賠償之金額為一百六十萬四百二十六元）、向有成公司詐領一百十四萬一千三
    百三十七元（原告賠償有成公司一百十二萬五千八百三十七元），共計四百一十
    五萬五千六百四十七元，原告實際賠償之金額則為三百六十三萬一千一百四十四
    元等情，業據其提出勞工保險加保申請表、退保申報表、公司營利事業登記證、
    保證書、款項明細表、帳冊、高雄地方法院八十九年度訴字第二一四八號民事判
    決影本各一份，且為被告所不爭執，堪信為真實。被告執前詞置辯，則本件兩造
    之爭點厥為：（一）、本件是否有民法債編新增第二十四節之一人事保證規定之
    適用？（二）、蔣明臻辦理原告以外之穩強等五家公司間船員借貸等會計業務之
    係因原告受該五家公司之委辦而指示蔣明臻辦理，抑由該五家公司直接要求蔣明
    臻辦理，蔣明臻同意為之？（三）、若原告與穩強等五家公司間就會計業務之處
    理有委辦之內部關係存在，則原告指定蔣明臻為該等工作，是否已逾被告對訴外
    人蔣明臻之人事保證契約範圍？（四）、原告對訴外人蔣明臻是否有選任或監督
    上之重大疏失？
四、茲就上開爭點審酌如下：
（一）、本件是否有民法債編新增第二十四節之一人事保證規定之適用？
        按民法債編新增第二十四節之一人事保證之規定，除第七百五十六條之二第
        二項外，於民法債編修正施行前成立之人事保證，亦適用之。又按民法債編
        修正條文及本施行法修正條文自中華民國八十九年五月五日施行。民法債編
        施行法第三十五條、第三十六條第二項分別定有明文。本件人事保證契約雖
        於民法債編修止施行前之八十七年二月二十日簽訂，參照首開說明，本件除
        民法第七百五十六條之二第二項外，仍有修正後民法債編新增第二十四節之
        一人事保證相關規定之適用，於此應先敘明。
（二）、蔣明臻辦理原告以外之穩強等五家公司間船員借貸等會計業務之係因原告受
        該五家公司之委辦而指示蔣明臻辦理，抑由該五家公司直接要求蔣明臻辦理
        ，蔣明臻同意為之？
        本件兩造間關於蔣明臻之人事保証契約之存在並無爭執，並有蔣明臻受僱於
        原告穩盈公司之勞工保險加保申請表、退保申報表為證，原告與蔣明臻間存
        有本件僱傭契約應為可信。証人蔣明臻雖於本件審理中陳稱係受僱於穩發公
        司，然其於本院八十九年度訴字第二一四八號損害賠償案件已自認其係受僱
        於穩盈公司，且縱因原告與穩強等五家公司間為家族企業，各該公司之營業
        處所均同在高雄市○鎮區○道路一一五號，而使蔣明臻於初到職時無以明究
        受僱於其中何家公司，然其既於本案審理中陳稱到職後第三天勞、健保之投
        保單位即已改為穩盈公司，則其受僱於何公司自此應已明確。無誤認為受僱
        於穩發公司或其他公司之餘地。此外，蔣明臻於到職之初，受僱於何公司縱
        非明確，亦屬可得確定，並不影響其與穩盈公司僱傭契約之存在。從而，蔣
        明臻係受僱於原告公司，殊不因原告公司與穩強等五家公司為家族企業，人
        員與營業處所實際上有共用之情形，即可謂蔣明臻與其他五家公司間亦個別
        存有僱傭契約。此觀諸上開蔣明臻之勞健保投保單位為原告公司益明，且依
        一般社會通念及常情，員工於家族企業中工作，僱傭契約之雙方亦無使該員
        工依其處理業務之範圍，與該企業集團之多數公司分別存在僱傭契約之意思
        。蔣明臻與訴外人穩強公司、穩雄公司、有明春公司、有福公司及有成公司
        等五家遭其詐取款項之公司間既無何僱傭契約存在，若非基於原告公司之僱
        傭契約，自無可能無故為該五家公司代辦船員借支等會計業務應可認定，被
        告以蔣明臻係因該五家公司個別之要求，而代辦船員借支等會計業務云云，
        顯非可採。原告與穩強等五家公司因係家族企業，而有共用員工之情形，因
        各家公司負責人為同一或屬同一家族，關係密切，故原告僱用之員工蔣明臻
        同時辦理其他五家家族公司會計業務，應係家族內部原告負責人與各該公司
        負責人同意之事，兩者之間既有此意思表示之合致，自應認穩強公司、穩雄
        公司、有明春公司、有福公司及有成公司等五家公司間有一契約存在，契約
        內容為：「該五家公司之相關會計事務委由原告公司僱用之會計辦理」綜此
        而論，原告主張其與穩強公司、穩雄公司、有明春公司、有福公司及有成公
        司間有上開會計事務委辦約定，而由其僱用之會計蔣明臻辦理等事實，應可
        信為真實。
（三）、原告指定蔣明臻處理原告以外穩強等五家公司之會計業務，是否已逾兩造間
        關於訴外人蔣明臻之人事保證契約範圍？
    １、僱傭係以給付勞務為契約之目的，受僱人服勞務，須絕對聽從僱用人之指示
        ，無任何裁量餘地（最高法院八十四年台上字第二七○二號判決參照）。換
        言之，僱主得指定受僱人服勞務，至於受僱人服勞務之範圍，係依僱傭契約
        之內容而定，該勞務與僱用人之關係為何則無影響。至民法第四百八十四條
        第一項僱用人非經受僱人同意，不得將其勞務請求權讓與第三人之規定乃在
        禁止僱用人將勞務請求權任意讓與他人，以維持僱傭契約當事人間人對人之
        專屬原則，並非就勞務範圍為限制。故被告僅以蔣明臻所處理穩強公司等五
        家公司會計業務，因原告公司非專以代他人處理會計事務為業，自非屬原告
        公司之業務，而辯稱蔣明臻此等勞務已逾僱傭契約之範圍，尚非可採。蓋僱
        傭契約受僱人之工作內容，常未能於契約成立當時即完全精確確定，僅就工
        作性質與範圍有概括性之約定，而於實際任職後，逐漸明確，一般中小企業
        猶然，故受僱人對勞務範圍之確定亦應認為有此認知。應徵當時或上班之初
        數日，未明確約定之工作事項，依社會常情、具體情事及誠信原則，如未明
        顯與約定工作性質、工作量相違背，自應將此部分解為原僱傭契約之勞務範
        圍。查本件証人蔣明臻陳稱：「（何人通知你去上班？並告訴你工作內容為
        何？）我去上班第一天，財務經理叫我去外帳部做了二小時打掃工作，後來
        財務經理叫我去業二部，該部有負責內帳五個會計，我與她們作的帳大同小
        異。」「（大同小異是有何差異？）各人負責的船隻不一樣。我總共負責十
        一艘，原則上一人負責五艘船。」「（工作多久才開始開借支傳票？）約四
        、五個月。」「（這四、五個月你都作什麼？）過帳，將傳票過一次人工帳
        及電腦帳。」「剛開始是乙○○拿過帳資料教我如何過帳，第二天下午才開
        等語，綜此觀之，過帳工作乃會計之基礎工作，蔣明臻一入原告公司即學習
        及從事過帳工作，其應係任職於原告公司業二部即會計部門，從事會計工作
        。故其於任職後四、五個月對帳目事務熟悉後所從事之製作借支傳票及負責
        船員借支之會計事務，自應解為係原僱傭契約所約定之勞務範圍。
    ２、按家族經營同一種類之事業而設立數家公司，共用場地，其中一家公司之員
        工同時辦理其他家族公司之事務，乃屬目前社會常見之經營型態，且本件蔣
        明臻從事此一家族事業各公司之會計事務，其工作量、工作性質亦未明顯超
        出其個人預期或社會一般標準，與誠信原則並不違背，依前述說明，自仍應
        認係原僱傭契約之約定勞務範圍。再者，原告與蔣明臻縱未於應徵當時詳細
        說明此一經營型態，然蔣明臻初入原告公司即從事各該家族公司所屬船隻之
        相關帳目過帳工作，對此一家族事業經營型態及因此而生之工作性質、範圍
        自已有所了解，其對此從無反對，而繼續工作，更可証此部分工作為原僱傭
        契約約定之勞務範圍。從而，被告以蔣明臻辦理原告以外其他穩強等五家公
        司之會計業務，已逾越原僱傭契約範圍，自無可採。
    ３、兩造人事保證契約上記載：「具連帶保證人茲保證蔣淑禎君在貴公司任職期
        間內，恪遵貴公司所訂之辦事規則，如在職期間，因違犯辦事規則，或侵占
        財務、貨款、失職、疏忽、或其他不法行為，致使貴公司蒙受損失時，本連
        帶保證人願付完全賠償責任」等語，足徵此保證契約上對被保證人之職務範
        圍並無記載。又被告丙○○○於本院審理時稱：「（問：你簽保證書當時是
        否知道蔣明臻要去哪公司工作？）不知道。也不知道她從事何種性質的工作
        」被告甲○○亦稱：「（問：當時簽保證書時，你是否知道蔣明臻要到哪家
        公司作？）…因當時她在失業中也不知道要到哪家公司上班。她擔任的職務
        我們也不知道」等語，而蔣明臻亦陳稱並未告知被告工作內容，然縱認被告
        簽立該人事保証書時不知蔣明臻從事之工作內容，彼等既願意於不知蔣明臻
        工作內容之情況下為此連帶保証，自應解為係就蔣明臻實際工作內容所生之
        損害為連帶保証。本件蔣明臻所辦理之穩強公司、穩雄公司、有明春公司、
        有福公司及有成公司等五家公司所屬船隻之船員借支及製作傳票等會計事務
        係屬原告與蔣明臻僱傭契約所定勞務範圍已如前述，從而，其以辦理上開穩
        強等五家公司之會計事務，假船員借支名義，偽造或變造付款憑單（代傳票
        ）向穩強等五家公司詐領借款，先後向穩強公司詐領新台幣（下同）三十二
        萬一千元、向穩雄公司詐領七萬零一百六十元、向有明春公司詐領（原告賠
        償之金額為五十一萬二千七百二十一元）七十四萬元、向有福公司詐領一百
        八十三萬三千一百五十元（原告賠償之金額為一百六十萬四百二十六元）、
        向有成公司詐領一百十四萬一千三百三十七元（原告賠償有成公司一百十二
        萬五千八百三十七元），共計四百十五萬五千六百四十七元，原告因此而賠
        償穩強等五家公司三百六十三萬一千一百四十四元，原告此等損害既係蔣明
        臻職務上不法行為所生，原告主張依該人事保証契約，被告為連帶保證人，
        應對原告上開損害負連帶賠償責任自屬可採。且如前所述，蔣明臻所從事之
        工作乃原僱傭契約之勞務範圍，並無變更工作內容之情事，致加重保證人責
        任。被告所辯，原告命蔣明臻為逾僱傭契約職務範圍之工作，已加重保證人
        之責任，原告怠於通知，被告當無負責之理云云，揆諸首揭說明，顯不足信
        。
（四）、原告對訴外人蔣明臻是否有選任、監督上之重大疏失？
   １、 民法第七五六條之六規定：「有左列情形之一者，法院得減輕保證人之賠償
        金額或免除之：一、有前條第一項各款之情形而僱用人不即通知保證人者。
        二、僱用人對受僱人之選任或監督有疏懈者」證人郭雅惠即接任蔣明臻業務
        之會計於九十一年一月十一日到庭證稱：「（問：你們（會計人員）傳票與
        出納（人員）的帳目多久才會核對一次？）一般一個月都會核對一次。是出
        納把他們的帳目交給會計對。出納人員不會對」等語，核與蔣明臻證稱：「
        我進公司上班，他們有說每月要對帳，但事實上都沒有在對，後來我快離職
        時有對，但也是會計自己在對」等語相符，可信為真實。按出納人員與會計
        人員就會計傳票或帳目與現金支出憑証是否相符應作逐筆核對，乃公司財務
        會計稽核之基本要求，查本件蔣明臻詐取公司款項之手法，即係先於請款傳
        票高報船員借支金額，而僅將部分金額交付船員，其餘據為己有，然其取得
        借支船員親簽之憑証所載借支金額必與原請款傳票不合，如原告公司建立並
        落實執行出納人員核對請款傳票與支出憑証之稽核制度，蔣明臻自難以此手
        法詐得該等款項，原告公司竟任令蔣明臻獨自為此核對行為，如同對支出款
        項事後毫無稽核可言。原告主張：因船員出港須二、三年始返回，船員未回
        前無從查悉蔣明臻有部分金額未交付船員云云，實非可信。被告抗辯：原告
        對受僱人蔣明臻從事會計業務疏於監督應減免被告之賠償金額等語，應屬可
        採。爰審酌原告疏於監督而使蔣明臻詐取穩強等五家公司款項詐領款項得逞
        ，過失嚴重等情，將被告連帶賠償之金額減至一百八十一萬五千五百七十二
        元。從而，原告逾此部分之請求為無理由，應予駁回。
五、綜上所述，原告主張依人事保証契約，被告應連帶給付新台幣三百六十三萬一千
    一百四十四元，及自九十年八月十六日起至清償日止，按年息百分之五計算之利
    息，其中被告應連帶給付新台幣一百八十一萬五千五百七十二元，及自起訴狀繕
    本送達之翌日即九十年八月十六日起至清償日止按年息百分之五計算之利息部分
    ，為有理由。逾此部分，為無理由，應予駁回。
五、兩造分別陳明願供擔保以代釋明，聲請宣告假執行及免為假執行，經核均無不合
    ，茲就原告勝訴部分，酌定相當之擔保金額，併予准許。至原告敗訴部分，其假
    執行之聲請，業已失所附麗，應予駁回。
六、據上論結，本件原告之訴為一部有理由，一部無理由，依民事訴訟法第七十九條
    但書、第三百九十條第二項、第三百九十二條，判決如主文。
中　　　華　　　民　　　國　　九十一　　年　　　三　　　月　　 十三　　 日
                              臺灣高雄地方法院民事第一庭
~B法　　　官　蔡國卿
右為正本係照原本作成。
如對本判決上訴，須於判決送達後廿日內向本院提出上訴狀。
中　　　華　　　民　　　國　　九十一　　年　　　三　　　月　　 十四　　 日
~B法院書記官　王壹理
